臺灣臺北地方法院刑事判決　　　　　　　　　　　　　九十一年度易字第三三六號
　　公　訴　人　臺灣臺北地方法院檢察署檢察官
　　被　　　告　甲○○
右列被告因毀損案件，經檢察官聲請簡易判決處刑（九十年度偵字第二○八一二號）
，本院認不宜以簡易判決處刑，改依通常程序審理，判決如左：
    主  文
甲○○損壞他人車牌號碼ＢＵ—三○九九號汽車引擎蓋上之烤漆，足以生損害於他人
，科罰金仟元，如易服勞役，以佰元折算壹日。
    事  實
一、甲○○與乙○○○為鄰居，雙方曾於民國九十年八月中旬間因停車問題發生糾紛
    。甲○○竟基於損壞他人物品之故意，於九十年九月十五日零時二十分許，在臺
    北市○○○路○段一一三巷七弄口，以持不明器物刮損乙○○○所有車牌號碼Ｂ
    Ｕ—三○九九號自用小客車引擎蓋上烤漆，足以生損害於乙○○○。嗣為乙○○
    ○察看裝設於臺北市○○○路○段一一三巷七弄七號三樓住處陽臺監視器所攝得
    之錄影帶時而查知上情。
二、案經被害人乙○○○訴由臺北市政府警察局中山分局報請臺灣臺北地方法院檢察
    署檢察官偵查起訴。
    理  由
一、訊據被告甲○○固坦承其於九十年八月中旬與告訴人乙○○○因停車問題發生爭
    執，而告訴人所提出之監視錄影帶中身穿白上衣、短褲者為其本人，且其知車牌
    號碼ＢＵ—三○九九號之自小客車為告訴人所有等情，惟矢口否認有何損壞他人
    物品之犯行，並辯稱：伊確實有經過該處，但沒有刮車，只是因為伊所有之車子
    之前也被人刮過，看到告訴人的車子被刮，就走過去比畫一下，看刮痕是否相同
    云云。然查：告訴人提供案發當時之監視錄影帶，經本院送法務部調查局鑑定，
    鑑定結果認該涉案人確實有靠近該轎車左前方引擎蓋邊，以右手持不明物品向車
    體劃動兩圈（先劃小圈再劃大圈）之動作，因該監視器攝影角度未及車頭正面，
    故無法辨識劃圈前後，是否已有被劃之刮痕，有該局九十一年五月二十三日調科
    柒字第○九一○○二四三四二○號函及翻拍之十張圖片在卷可稽，並經本院當庭
    勘驗該監視錄影帶，監視器之鏡頭係由高處向下拍攝，於畫面上側可見有一輛車
    子停放該處，而有一身穿白色上衣、短褲牽狗之成年男子由畫面左側進入，該男
    子並未看向停放在旁之車輛，而抬頭向鏡頭設置處望了一眼後，隨即轉身背向鏡
    頭並接近畫面上側車子之引擎蓋左前方處，手持不明物品在該車子引擎蓋上比畫
    二圈，畫完後再轉身抬頭向鏡頭設置處望了一眼便牽狗離去等情，亦有本院勘驗
    筆錄在卷可參，另參諸卷附之告訴人所有車輛引擎蓋損壞照片二張，該車輛引擎
    蓋左前方確有一大圈及一小圈之刮痕，核與監視錄影帶所攝得被告於車輛上比畫
    二圈之舉動及位置亦均相符，足證告訴人所有車輛引擎蓋左前方之刮痕確為被告
    所造成。雖被告辯稱其係為比較刮痕是否相同而比畫云云，然被告進入監視器錄
    影帶畫面後，並未看向停放在旁告訴人所有之車輛，而係直接抬頭望向告訴人設
    置監視器之住處，隨即便轉身背對監視器在車輛引擎蓋左前方比畫，果如被告所
    辯，則被告於發現告訴人車輛上刮痕之前，為何先抬頭望向告訴人住處？且比畫
    刮痕時，何以特地轉身背對告訴人住處方向？被告所辯顯與常情不符，難以採信
    。本件事證已臻明確，被告犯行堪以認定。
二、核被告所為，係犯刑法第三百五十四條損壞他人物品罪。爰審酌被告僅因停車位
    糾紛，竟假藉牽狗散步伺機持物破壞告訴人車輛引擎蓋烤漆，破壞鄰里關係，造
    成告訴人三千五百元之損失，此有估價單一份在卷可參，被告事後矢口否認，犯
    後態度不佳等情狀，量處如主文所示之刑，並諭知易服勞役之折算標準，以資懲
    儆。
三、本件被告持不明器物刮損告訴人所有車輛，因該器物並未扣案，並無法證明為被
    告所有，爰不併與宣告沒收，併此敘明。
據上論斷，應依刑事訴訟法第四百五十二條、第二百九十九條第一項前段，刑法第三
百五十四條、第四十二條第二項，罰金罰鍰提高標準條例第一條前段、第二條，判決
如主文。
本案經檢察官於知慶到庭執行職務
中      華      民      國      九十一      年     七     月     八    日
                                臺灣臺北地方法院刑事第一庭
                                    審判長法  官    陳興邦
                                          法  官    傅中樂
                                          法  官    唐于智
右正本證明與原本無異。
如不服本判決，應於判決送達後十日內向本院提出上訴狀(應抄附繕本)。告訴人
或被害人如對於本判決不服者，應具備理由請求檢察官上訴，其上訴期間之計算
係以檢察官收受判決正本之日期為準。
                                          書記官    陳俐妙
中      華      民      國      九十一      年     七     月     八    日
附錄本案論罪法條
刑法第三百五十四條
毀棄、損壞前二條以外之他人之物，或致令不堪用，足以生損害於公眾或他人者，處
二年以下有期徒刑、拘役或五百元以下罰金。
